最高法院刑事判決　　　　　　　　　　　　　　　　九十三年度台上字第八六四號
　　上　訴　人　乙○○
　　　　　　　　　　　　（另案在台灣台南監獄台南分監執行）
　　　　　　　　甲○○
右上訴人等因常業竊盜案件，不服台灣高等法院台南分院中華民國九十二年十二月二
十四日第二審判決（九十二年度上訴字第一三五二號，起訴案號：台灣台南地方法院
檢察署九十二年度偵字第一八四二、二六九九、二九三七、三八一八號），提起上訴
，本院判決如左：
    主  文
上訴駁回。
    理  由
按刑事訴訟法第三百七十七條規定，上訴於第三審法院，非以判決違背法令為理由，
不得為之。是提起第三審上訴，應以原判決違背法令為理由，係屬法定要件。如果上
訴理由狀並未依據卷內訴訟資料，具體指摘原判決不適用何種法則或如何適用不當，
或所指摘原判決違法情事，顯與法律規定得為第三審上訴理由之違法情形，不相適合
時，均應認其上訴為違背法律上之程式，予以駁回。本件原判決認定上訴人乙○○、
甲○○與胡耀賢、邱文鴻於民國九十一年九月至九十二年一月間均無業而無正當收入
。乃共同基於意圖為自己不法之所有，竊盜他人所有車輛為常業，再向被害人恐嚇取
財之犯意聯絡，於九十一年十月一日至九十二年一月二十四日間，連續在嘉義市、台
南縣、市、高雄縣、市、屏東縣等地，專以車身上漆有公司行號之電話號碼，易於與
車主聯繫之自小貨車為行竊目標。先後共同竊取如原判決附表一、二、三楊坤城等人
所有自小貨車共八十五輛。得手後，再以電話向楊坤城等人恐嚇取財，表示如欲取回
失車，須依指示匯款至指定之帳戶，否則即將車輛解體等語。致使楊坤城等人因恐無
法取回失車遭受較大之財產損失，而各依指示匯款交付新台幣（下同）三千元至六萬
元不等之金額，並以為常業等情。係以上開事實，業據乙○○於警偵訊及審理時供承
不諱，核與同案被告胡耀賢、邱文鴻及被害人楊坤城等人供述情節相符，並有乙○○
等人犯案所用萬能鑰匙四支、金融卡二張、行動電話二支、被害人陳明中等三人駕駛
執照、陳立偉等五人名片、陳明中等九人被竊自小貨車停放處所紀錄紙條等犯罪工具
及贓物扣案，及搜索扣押筆錄、扣押物品清單、贓物認領保管單、行動電話通聯紀錄
、如原判決附表所示匯款金融機構交易明細等在卷可資佐證。又本件係乙○○因另案
通緝經查獲，扣得前開犯罪工具及贓物，再依扣得帳戶匯款資料、前開用以向被害人
恐嚇取財之行動電話，及乙○○、胡耀賢、邱文源、甲○○間聯絡用之行動電話門號
通聯紀錄，循線查獲其餘被告。乙○○及胡耀賢、邱文鴻先後經逮捕、拘提到案後，
就彼此間之行為分擔方式亦能供述明確，互核相符，且始終如一，故乙○○自白與同
案被告胡耀賢、邱文鴻之供述，核與事實相符，自堪採信。乙○○、甲○○於九十一
年九月二十日起至九十二年一月二十四日間，均無業，且無收入，業據渠等於偵查中
供述明確。乙○○、甲○○於四個月期間，共犯竊盜犯行高達八十五件，渠等均顯係
以之為常業甚明。並以甲○○所辯未參與犯罪云云，為不可採取，於理由內詳予指駁
說明。因而撤銷第一審判決，依牽連犯關係，從一重適用刑法第三百二十二條之規定
，論處上訴人二人常業竊盜罪刑，並均諭知應於刑之執行前，令入勞動場所強制工作
三年，已詳述其所憑之證據及其認定之理由，從形式上觀察，並無何違法情形存在。
乙○○上訴意旨略以：原判決附表所示之部分匯款紀錄並不詳盡，且無與被害人之通
聯紀錄，即認係伊所為，明顯違法云云。甲○○上訴意旨略以：從原判決犯罪事實之
記載，均為乙○○、胡耀賢、邱文鴻共同參與，伊均無參加，彼等之供述避重就輕，
故意增加伊之責任，復因暫借住乙○○租屋處，嗣後卻脅迫伊提出銀行帳戶供他使用
，原判決認定之事實不符實情，且有應調查之證據未予調查等語。並非依據卷內訴訟
資料，對原判決究竟如何不適用法則或適用不當為具體之指摘。徒憑己見，就原判決
已說明事項，或屬原審採證認事職權之適法行使，任意指摘為違法，且為單純事實之
爭執，均不得據為第三審上訴之合法理由。其上訴違背法律上之程式，應予駁回。
據上論結，應依刑事訴訟法第三百九十五條前段，判決如主文。
中　　　華　　　民　　　國　　九十三　　年　　　二　　　月　　二十六　　日
                              最高法院刑事第六庭
                                  審判長法官  吳　雄　銘
                                        法官  池　啟　明
                                        法官  石　木　欽
                                        法官  郭　毓　洲
                                        法官  吳　三　龍
      右正本證明與原本無異
                                              書  記  官
中　　　華　　　民　　　國　　九十三　　年　　　三　　　月　　　二　　　日
                                                                       ：
